【裁判字號】    97,監,88
【裁判日期】    970430
【裁判案由】    選定禁治產人監護人
【裁判全文】
臺灣板橋地方法院民事裁定              97年度監字第88號
聲  請  人  甲○○
相  對  人  乙○○○
上列聲請人聲請選定禁治產人乙○○○之監護人事件，本院裁定如
下：
    主      文
選定甲○○（男、民國○○年○ 月○ 日生、國民身分證統一編號：
Ｚ000000000 號）為禁治產人乙○○○（女、民國10年5 月15日
生、國民身分證統一編號：Ｚ000000000 號）之監護人。
聲請程序費用由聲請人負擔。
    理      由
一、本件聲請意旨略以：聲請人甲○○係相對人乙○○○之子，
    因聲請人甲○○前曾與劉呂添蕙共同具狀向鈞院聲請宣告乙
    ○○○為禁治產人，業經鈞院於民國96年7 月3 日以96年度
    禁字第127 號裁定宣告其為禁治產人在案，然因禁治產人乙
    ○○○無法定親屬會議成員，無法召開親屬會議，是聲請人
    甲○○復具狀向鈞院聲請指定禁治產人乙○○○之親屬會議
    會員，嗣經鈞院於97年1 月3 日以96年度家聲字第185 號指
    定劉呂添蕙、劉怡真、劉婉如、呂柏廷、呂亭儀等5 人為其
    親屬會議成員在案。又禁治產人乙○○○因無民法第1111條
    第1 項所定之監護人，是經劉呂添蕙、劉怡真、劉婉如、呂
    柏廷、呂亭儀等5 人親屬會議會員於97年1 月26日開會同意
    選定禁治產人之子即聲請人甲○○為其監護人，以利日後代
    為處理事務，爰依法聲請選定禁治產人乙○○○之監護人等
    語，並提出戶籍謄本2 件、本院96年度禁字第127 號民事裁
    定、親屬會議紀錄影本各1 件為證。
二、按禁治產人之監護人，依下列順序定之：（一）配偶。（二
    ）父母。（三）與禁治產人同居之祖父母。（四）家長。（
    五）後死之父或母以遺囑指定之人。不能依前項規定定其監
    護人時，由法院徵求親屬會議之意見選定之，民法第1111條
    定有明文。
三、經查，聲請人主張其前曾與劉呂添蕙共同具狀向本院聲請宣
    告乙○○○為禁治產人，然因禁治產人乙○○○無法定親屬
    會議成員，無法召開親屬會議，是聲請人甲○○復具狀向鈞
    院聲請指定禁治產人乙○○○之親屬會議會員，嗣經於97年
    1 月3 日以96年度家聲字第185 號指定劉呂添蕙、劉怡真、
    劉婉如、呂柏廷、呂亭儀等5 人擔任其親屬會議成員在案等
    情，業據其提出96年度禁字第127 號民事裁定影本、戶籍謄
    本等件附卷可稽，復經本院依職權調閱96年度禁字第127 號
    、96年度家聲字第185 號卷宗查明無訛。又本件無法依民法
    第1111條第1 項定禁治產人之監護人，自應依該條第2 項之
    規定，由法院徵求親屬會議之意見選定之。現經劉呂添蕙、
    劉怡真、劉婉如、呂柏廷、呂亭儀親屬會議成員組成親屬會
    議，並開會決議推選由聲請人甲○○為禁治產人乙○○○之
    監護人，亦據聲請人提有該親屬會議紀錄影本1 件為證，自
    堪信為真實。爰依前揭民法第1111條第2 項之規定，並參酌
    前開親屬會議之意見，選定聲請人甲○○為禁治產人乙○○
    ○之監護人。
四、依非訟事件法第21條第1 項前段，裁定如主文。
中    華    民    國    97    年     4    月    30    日
                  家事法庭  法  官  劉大衛
以上正本係照原本作成。
如對本裁定抗告須於裁定送達後10日內向本院提出抗告狀，並應
繳納抗告費新台幣一千元。
中    華    民    國    97    年     4    月    30    日
                            書記官  李玉秀


司法院資訊處製作；財團法人民間司法改革基金會備份。
